最高法院民事判決　　　　　　　　　　　　　　　八十七年度台上字第二七七三號
　　上　訴　人　全國纖維有限公司
　　法定代理人　連欽榮
　　被 上訴 人　宏遠興業股份有限公司
　　法定代理人　席家宜
右當事人間請求給付買賣價金事件，上訴人對於中華民國八十七年一月十二日台灣高
等法院台南分院第二審判決（八十六年度上字第三六號），提起上訴，本院判決如左
：
    主  文
上訴駁回。
第三審訴訟費用由上訴人負擔。
    理  由
本件上訴人主張：被上訴人於民國八十三年五月十日以編號00000000號訂單
向伊購買布匹二三、五○○公尺，經交貨一○、二七二公尺後，其餘部分伊已製造半
成品，被上訴人始無故取消，致伊損失一三、二二八公尺布匹，單價依成本價格每公
尺新台幣（下同）一百元計算，共一百三十二萬二千八百元，被上訴人竟拒不給付等
情，爰依買賣之法律關係，求為命被上訴人如數給付並加付法定遲延利息之判決（上
訴人另請求被上訴人給付三十二萬二千五百五十元貨款本息部分，業經原審為上訴人
勝訴判決確定）。
被上訴人則以：系爭布匹係伊向上訴人訂購外銷日本，因日本客戶要求品質應改善達
到約定標準始願成交，惟上訴人迄未能改善品質，以獲日本客戶之認同，故此部分之
買賣已因上訴人給付不能而解除。且該部分布匹上訴人既自認尚屬「半成品」，又從
未有交付之準備，自不能依買賣關係請求該「半成品」之價款等語，資為抗辯。
原審斟酌全辯論意旨及調查證據之結果，以：上訴人對於被上訴人抗辯系爭編號00
000000號訂單，已出貨之一○、二七二公尺布匹，因有瑕疵，經日本客戶索賠
，上訴人同意以折讓方式賠償四十一萬元之事實，並不爭執，堪信為真實。上訴人先
前交付之貨品既有瑕疵，則後續應交之貨品，日本客戶要求品質應改善始願繼續交易
，自屬事理之常，且合於交易之習慣。上訴人並未能舉證證明其後續產品之品質業已
改善，即無從要求交付後續產品之貨款。何況上訴人不但自認上開布匹尚屬「半成品
」，且尚未交付，尤不得依民法第三百四十五條第一項規定請求該半成品之價款一百
三十二萬二千八百元，為其心證所由得。復說明對上訴人其他主張之取捨意見，爰就
此部分為上訴人敗訴判決，駁回上訴人之訴，經核於法尚無違誤。末查系爭0000
0000號訂單之布匹業已出貨一○、二七二公尺，為上訴人所自認之事實，顯示該
訂單所示之布匹，已出貨部分其色別已獲通知。未出貨部分原審既認定上訴人未能就
其產品品質舉證證明已經改善，則上訴人自尚未能提出合於約定品質之貨物並履行出
賣人之交付義務，原審因認上訴人就此部分尚不得依買賣關係請求給付貨款，而為其
上訴人敗訴判決，並不違背法令。上訴論旨，仍執陳詞就原審取捨證據、認定事實之
職權行使及依職權解釋契約，指摘原判決於其不利部分為不當，聲明廢棄，難認有理
由。
據上論結，本件上訴為無理由。依民事訴訟法第四百八十一條、第四百四十九條第一
項、第七十八條，判決如主文。
中      華      民      國    八十七    年     十一     月    二十七    日
                              最高法院民事第五庭
                                  審判長法官  吳  啟  賓
                                        法官  洪  根  樹
                                        法官  謝  正  勝
                                        法官  劉  福  來
                                        法官  黃  熙  嫣
      右正本證明與原本無異
                                              書  記  官
中      華      民      國    八十七    年     十二     月     十四     日
